【裁判字號】    97,易,2743
【裁判日期】    971031
【裁判案由】    竊盜
【裁判全文】
臺灣板橋地方法院刑事判決              97年度易字第2743號
公  訴  人  臺灣板橋地方法院檢察署檢察官
被      告  甲○○
上列被告因竊盜案件，經檢察官提起公訴（97年度偵字第20856
號），由本院裁定改依簡式審判程序審理，並判決如下：
    主  文
甲○○竊盜，累犯，處有期徒刑參月，如易科罰金，以新臺幣壹
仟元折算壹日。
    事  實
一、甲○○前曾於民國96年間因犯竊盜罪案件，經臺灣板橋地方
    法院（下稱本院）於96年9 月17日以96年度易字第2663號判
    處有期徒刑6 月，於96年10月22日確定後，甫於97年2月16
    日縮刑期滿執行完畢，猶不知悔改，復意圖為自己不法之所
    有，於97年7 月7 日8 時16分許，騎乘車號FCE-810 號重型
    機車，前往位於臺北縣中和市○○路293 號（起訴書誤載為
    「臺北縣中和市○○路○ 段324 之3 號」）前，以徒手竊取
    紻映實業有限公司（下稱紻映公司）所有之機械馬達1 顆，
    惟甫一得手而正欲離去之際，適為紻映公司現場負責人乙○
    ○之友人黃哲祥所查覺，經黃哲祥當場勸阻，始將所竊取之
    該機械馬達1 顆放回原處後離去，詎其仍不肯罷手，復於同
    日9 時27分許，接續先前意圖為自己不法所有之犯意，再次
    騎乘上開機車返回上址，以徒手竊取上開機械馬達1 顆，得
    手後隨即前往位於臺北縣中和市○○路399 號之新鏵資源回
    收廠，以新臺幣340 元（起訴書誤載為341 元）之代價，轉
    賣予不知情之林志明（另由檢察官為不起訴處分）。嗣因黃
    哲祥於甲○○離去之際，記下其所騎乘之機車車牌號碼，並
    告知乙○○，其後甲○○於同日11時15分許，再度騎承上開
    機車前往臺北縣中和市○○路293 號前之時，為乙○○所攔
    下並報警處理，因而循線查悉上情。
二、案經乙○○訴由臺北縣政府警察局中和分局報告臺灣板橋地
    方法院檢察署檢察官偵查起訴。
    理  由
一、上開犯罪事實，業經被告甲○○迭於警詢時、偵查中及本院
    審理中均坦承不諱，核與告訴人乙○○、證人黃哲祥分別於
    警詢及偵查中所指證之情節大致相符，且被告於竊得該機械
    馬達1 顆後又將之轉賣予林志明一情，亦業據另案被告林志
    明於警詢時及偵查中供述明確；此外復有現場監視錄影帶翻
    拍照片7 張附卷可資佐證，足供擔保被告自白要與事實相符
    ，是以本件事證明確，被告犯行堪以認定，應依法論科。
二、核被告所為，係犯刑法第320 條第1 項之竊盜罪。又按數行
    為於同時同地或密切接近之時地實施，侵害相同之法益，各
    行為之獨立性極為薄弱，依一般社會健全觀念，在時間差距
    上，難以強行分開，在刑法評價上，以視為數個舉動之接續
    施行，合為包括之1 行為予以評價，較為合理，則屬接續犯
    ，而為包括之一罪，最高法院86年台上字第3295號著有判例
    可資參照。查本件被告先後2 次竊取上開機械馬達1 顆之時
    間相當密接，行竊地點亦屬同一，所持續侵害法益並無二致
    ，應認其所犯竊盜之2 次行為，其各自獨立性極為薄弱，實
    無從加以割裂評價，參照前開判例意旨，自屬於接續犯，而
    為包括之1 罪。再被告前曾於96年間因犯竊盜罪案件，經本
    院於96年9 月17日以96年度易字第2663號判處有期徒刑6 月
    ，於96年10月22日確定後，甫於97年2 月16日縮刑期滿執行
    完畢一節，有臺灣高等法院被告前案紀錄表1 份在卷可按，
    其於5 年以內，故意再犯本件有期徒刑以上之罪，為累犯，
    應依刑法第47條第1 項規定加重其刑。爰審酌被告前有多次
    竊盜前科，素行不佳，竟又任意竊取他人之財物，顯然其並
    未心生警惕，惡性不輕，復參酌其犯罪之動機、目的、手段
    、智識程度、被害人所受損害之程度以及被告於事發後自始
    坦承犯行，犯後態度尚稱良好等一切情狀，量處如主文所示
    之刑，並諭知易科罰金之折算標準，以資懲儆。
三、末按「除被告所犯為死刑、無期徒刑、最輕本刑為3 年以上
    有期徒刑之罪或高等法院管轄第1審案件者外，於前條第1項
    程序進行中，被告先就被訴事實為有罪之陳述時，審判長得
    告知被告簡式審判程序之旨，並聽取當事人、代理人、辯護
    人及輔佐人之意見後，裁定進行簡式審判程序。」刑事訴訟
    法第273條之1第1 項定有明文。查本件被告所犯上開刑法第
    320 條第1 項之罪，其法定刑並非最輕本刑為3 年以上有期
    徒刑之罪，且被告於本院97年10月21日準備程序進行中，復
    就被訴之事實為有罪之陳述，經告知被告簡式審判程序之旨
    ，被告、辯護人及公訴人對於本件改依簡式審判程序審理亦
    均表示同意，是本院即依前揭刑事訴訟法規定，裁定
    本件進行簡式審判程序，附此敘明。
據上論斷，應依刑事訴訟法第273條之1第1項、第299條第1 項前
段，刑法第320 條第1 項、第47條第1 項、第41條第1 項前段，
刑法施行法第1條之1，判決如主文。
本案經檢察官黃明絹到庭執行職務。
中    華    民    國    97    年    10    月    31    日
                        刑事第二十庭
                              法  官    楊  仲  農
上列正本證明與原本無異。
如對本判決不服，應於送達後10日內，向本院提出上訴狀（上訴
狀應記載具體上訴理由並應抄附繕本）告訴人或被害人如對於本
判決不服者，應具備理由請求檢察官上訴，其上訴期間之計算係
以檢察官收受判決正本之日期為準。
                              書記官    陳  香  君
中    華    民    國    97    年    10    月    31    日
附錄本判決論罪之法律條文：
中華民國刑法第320條
（普通竊盜罪、竊佔罪）
意圖為自己或第三人不法之所有，而竊取他人之動產者，為竊盜
罪，處 5 年以下有期徒刑、拘役或 5 百元以下罰金。
意圖為自己或第三人不法之利益，而竊佔他人之不動產者，依前
項之規定處斷。
前二項之未遂犯罰之。


司法院資訊處製作；財團法人民間司法改革基金會備份。
